【裁判字號】    98,交上易,246
【裁判日期】    980911
【裁判案由】    過失傷害
【裁判全文】
臺灣高等法院刑事判決               98年度交上易字第246號
上  訴  人
即  被  告  乙○○
上列上訴人因過失傷害案件，不服臺灣士林地方法院97年度審交
易字第185號，中華民國98年7月3日第一審判決（起訴案號：臺
灣士林地方法院檢察署97年度偵字第14178號），提起上訴，本
院判決如下：
    主  文
上訴駁回。
    理  由
一、按依刑事訴訟法第350條、第361條、第362條、第367條規定
    ，不服地方法院之第一審判決而上訴者，須提出上訴書狀，
    並應敘述具體理由，為上訴必備之程式；其所提出之書狀未
    敘述上訴理由，或僅曾以言詞陳述上訴理由者，均應於上訴
    期間屆滿後20日內補提理由書於第一審法院。第一審法院經
    形式審查，認逾期未補提上訴理由者，應定期間先命補正；
    逾期未補正者，為上訴不合法律上之程式，應以裁定駁回。
    倘已提出上訴理由，但所提非屬具體理由者，則由第二審法
    院以上訴不合法律上之程式，判決駁回。而所謂具體理由，
    必係依據卷內既有訴訟資料或提出新事證，指摘或表明第一
    審判決有何採證認事、用法或量刑等足以影響判決本旨之不
    當或違法，而構成應予撤銷之具體事由，始克當之（例如：
    依憑證據法則具體指出所採證據何以不具證據能力，或依憑
    卷證資料，明確指出所為證據證明力之判斷如何違背經驗、
    論理法則）；倘僅泛言原判決認定事實錯誤、違背法令、量
    刑失之過重或輕縱，而未依上揭意旨指出具體事由，或形式
    上雖已指出具體事由，然該事由縱使屬實，亦不足以認為原
    判決有何不當或違法者（例如：對不具有調查必要性之證據
    ，法院未依聲請調查亦未說明理由，或援用證據不當，但除
    去該證據仍應為同一事實之認定），皆難謂係具體理由，俾
    與第二審上訴制度旨在請求第二審法院撤銷、變更第一審不
    當或違法之判決，以實現個案救濟之立法目的相契合，並節
    制濫行上訴（最高法院97年度台上字第892號、97年度台上
    字第1402號、97年度台上字第5960號等判決意旨參照）。又
    原審法院對上訴書狀有無記載理由，為形式上之審查，認有
    欠缺，且未據上訴人自行補正者，固應定期間先命補正。然
    上訴理由是否具體，依96年7月4日刑事訴訟法第361條修正
    理由之說明，屬第二審法院審查範圍，不在命補正之列。
二、本件原審依憑上訴人即被告乙○○之自白，及卷內道路交通
    事故現場圖、道路交通事故調查報告表(一)、(二)，現場、車損
    照片共8幀（參見偵查卷第14至20頁）、國防醫學院三軍總
    醫院附設民眾診療服務處所出具被害人甲○○之診斷證明書
    1份，認定被告於民國97年9月1日晚上10時30分許，駕駛車
    號7D-2330號自用小客車，沿臺北市○○區○○街由東往西
    方向行駛，行經永保街與安康路250號前，本應注意該路段
    地面標線顯示行車速度不得超過時速40公里以及在對面有來
    車交會時不得超車，而依當時天氣晴朗、路面乾燥、無缺陷
    及障礙物，且夜間有照明、視距良好，並無不能注意之情況
    ，竟疏未注意及此，以時速50公里之速度超速行駛，且為超
    越前方蔡明航所騎駛之車號730-BFJ號重型機車，而逕駛入
    對向車道，致見對向車道上由甲○○所騎駛之車號BFP-209
    號重型機車時，已煞避不及，其自小客車右前保險桿、右前
    大燈撞及甲○○之機車右側車頭而肇事，甲○○先彈到乙○
    ○駕駛之自小客車擋風玻璃，再摔到地上，受有頭部外傷併
    開放性顱骨骨折、顱底骨折及顱內出血、多處顏面骨骨折及
    撕裂傷、右側脛、腓骨骨折及全身多處擦傷及挫傷等普通傷
    害。乙○○於肇事後，委由在現場之蔡明航報警，並於臺北
    市政府警察局內湖分局交通分隊隊員黃振伍到場處理時，主
    動自首車禍經過，並接受裁判等情，判決被告因過失傷害人
    ，處有期徒刑肆月，如易科罰金，以新臺幣壹仟元折算壹日
    。
三、被告上訴意旨略以：其係主動自首，並協助救援，符合自首
    條件，請求減刑云云。經查，原判決已審酌被告於肇事後，
    在未被有偵查犯罪職權之公務員發覺前，即向到場處理臺北
    市政府警察局內湖分局交通分隊隊員黃振伍主動陳述肇事情
    節，並接受裁判，有臺北市○○○○○道路交通事故肇事人
    自首情形紀錄表1份在卷可憑，應認已符合自首要件，乃依
    刑法第62條前段之規定，減輕其刑（見原判決第3頁）。上
    訴意旨無一語提及原判決有何違法或不當，構成應予撤銷之
    理由，亦未表明原判決之量刑有何輕重失衡、濫用裁量權或
    不適用法則之情形，構成應予撤銷之具體理由，已難謂提出
    合於刑事訴訟法第361條第1項規定之具體理由。
四、本件上訴未依法記載上訴之「具體理由」，其上訴顯屬違背
    法律上之程式，爰不經言詞辯論，逕行駁回。
據上論結，應依刑事訴訟法第367條前段、第372條，判決如主文
。
中    華    民    國    98    年    9     月    11    日
                  刑事第十二庭  審判長法  官   蔡永昌
                                      法  官   蔡新毅
                                      法  官   陳榮和
以上正本證明與原本無異。
不得上訴。
                                      書記官   林吟玲
中    華    民    國    98    年    9     月    11    日
附錄：本案論罪科刑法條全文
刑法第第284條第1項
因過失傷害人者，處六月以下有期徒刑、拘役或五百元以下罰金
，致重傷者，處一年以下有期徒刑、拘役或五百元以下罰金。


司法院資訊處製作；財團法人民間司法改革基金會備份。
